臺灣臺中地方法院刑事判決　　　　　　　 96年度易字第418號
公　訴　人　臺灣臺中地方法院檢察署檢察官
被　　　告　丁○○
上列被告因竊盜案件，經檢察官提起公訴（九十五年度偵字第二
八八○六號），暨當庭追加起訴，被告就被訴事實為有罪之陳述
，經本院合議庭裁定由受命法官獨任進行簡式審判程序，本院判
決如下：
    主          文
丁○○攜帶兇器、毀壞安全設備竊盜，累犯，處有期徒刑捌月，
扣案之螺絲起子參支、黑色手套壹雙沒收；又攜帶兇器、毀壞門
扇竊盜，累犯，處有期徒刑捌月，扣案之螺絲起子參支、黑色手
套壹雙沒收；又攜帶兇器、毀壞門扇竊盜，累犯，處有期徒刑捌
月，扣案之螺絲起子參支、扳手壹支、黑色手套壹雙均沒收。應
執行有期徒刑壹年柒月，扣案之螺絲起子參支、扳手壹支、黑色
手套壹雙均沒收。
    犯罪事實及理由
一、犯罪事實：
    丁○○前因恐嚇、施用第一級毒品等案件，經臺灣高等法院
    臺中分院、臺灣南投地方法院，分別判處有期徒刑一年六月
    、十月，嗣經裁定應執行有期徒刑二年二月確定，於民國九
    十四年六月十七日假釋付保護管束，嗣於九十四年九月十六
    日假釋期滿未經撤銷假釋執行完畢。詎仍不知悔改，竟分別
    基於意圖為自己不法所有之犯意，手戴黑色手套一雙，於附
    表編號(一)、(二)、(三)所示之時間，分別以附表編號(一)、(二)、(三)
    所示之方法，侵入臺中市南屯區麗水巷九之三號乙○○住所
    、臺中縣烏日鄉○○路二九四號甲○○住所、臺中縣烏日鄉
    ○○路二二五巷一八號己○○住所（侵入住宅部分未經告訴
    及起訴），竊得如附表編號(一)、(二)、(三)所示之物品，嗣於九
    十五年十二月十九日十時十分許，因己○○返家發覺，而報
    警查獲，並扣得丁○○所有供其犯竊盜所用之螺絲起子三支
    、扳手一支、黑色手套一雙及其拾得之鐵棍一支。
二、證據名稱：
    (一)、被告之丁○○自白。
    (二)、證人甲○○、己○○於警詢、偵訊之證述、證人乙○○
        、丁春彥、王春蘭、戊○○於警詢時之證述。
    (三)、臺中縣烏日分局搜索扣押筆錄一份、扣押物品目錄表一
        份、刑案現場測繪圖一份、贓物認領保管單一份、收當
        物品資料-詳細畫面一份、現場照片九幀、本院電話記
        錄表二份。
    (四)、扣案之螺絲起子三支、扳手一支、黑色手套一雙、鐵棍
        一支。
三、扣案之螺絲起子三支、扳手一支、黑色手套一雙，係被告所
    有供犯竊盜所用之物，爰依法宣告沒收，至扣案之鐵棍一支
    ，雖係被告用以竊盜所用之物，然被告否認為其所有，復無
    積極證據足資證明係被告所用之物，爰不為沒收之諭知，併
    此敘明。
四、應適用法條：刑事訴訟法第二百七十三條之一第一項、第二
    百九十九條第一項前段、第三百十條之二、第四百五十四條
    ，刑法第三百二十一條第一項第二款、第三款、第四十七條
    第一項、第五十一條第五款、第三十八條第二款。
本案經檢察官丙○○到庭執行職務。
中　　華　　民　　國　　96　　年　　2 　　月　　27　　日
                  刑事第十四庭  法  官  劉逸成
上正本證明與原本無異。
如不服本判決，應於收受送達後十日內向本院提出上訴書狀（應
附繕本）。
　　　　　　　　　　　　　　　　書記官  高勳楠
中　　華　　民　　國　　96　　年　　2 　　月　　27　　日
中華民國刑法第321條
犯竊盜罪而有左列情形之一者，處6月以上、5年以下有期徒刑：
二  毀越門扇、牆垣或其他安全設備而犯之者。
三  攜帶兇器而犯之者。
 附表：
┌──┬───┬──────┬───────┬────────────┬──────────────────┬─────┐
│編號│被害人│犯罪時間    │犯罪地點      │犯罪方法                │所得財物                            │扣得證物  │
├──┼───┼──────┼───────┼────────────┼──────────────────┼─────┤
│１  │乙○○│九十五年    │臺中市南屯區麗│被告丁○○基於意圖為自己│電腦鍵盤一個（廠牌、型號、序號均不詳│無        │
│    │      │九月四日十四│水巷九之三號  │不法所有之竊盜犯意，於前│，價值約新臺幣二千元)、電視盒轉換器 │          │
│    │      │時許        │              │揭時間，持客觀上足供凶器│一個 (廠牌、型號、序號均不詳，價值約│          │
│    │      │            │              │使用之螺絲起子三把，破壞│新台幣二千元)、翻譯機一臺 (廠牌、型 │          │
│    │      │            │              │鐵捲門嵌入式開關外蓋之安│號、序號均不詳、價值約新臺幣三千元) │          │
│    │      │            │              │全設備後，打開外蓋，操作│、ADSL機盒各一個、金飾 (玉珮一個、項│          │
│    │      │            │              │鐵捲門開關進入前揭住宅，│鍊一個)二個 (價值約新臺幣壹萬元)、林│          │
│    │      │            │              │並破壞房間內之喇叭鎖，竊│鳳如 (被害人女兒身分證、郵局金融卡及│          │
│    │      │            │              │得後列之財物。          │印章）、零錢約新臺幣二千元，總損失約│          │
│    │      │            │              │                        │新臺幣二萬元。                      │          │
├──┼───┼──────┼───────┼────────────┼──────────────────┼─────┤
│２  │甲○○│九十五年    │臺中縣烏日鄉五│被告丁○○基於意圖為自己│金手鍊兩對、金戒子四個 (價值約新臺幣│無        │
│    │      │十二月十四日│光路二九四號  │不法所有之竊盜犯意，於前│陸萬元）、新臺幣一元、數位相機一臺  │          │
│    │      │九時許      │              │揭時間，持客觀上足供兇器│（品牌普利爾，價值約九千九百元、裝有│          │
│    │      │            │              │使用之螺絲起子三把，破壞│約七千元銅板的撲滿、放在電視櫃上約一│          │
│    │      │            │              │門扇 (與大門合為一體之喇│千五百元的零錢，共損失約新臺幣七萬九│          │
│    │      │            │              │叭鎖)，侵入前揭住宅，並 │千元。                              │          │
│    │      │            │              │破壞房間門扇 (與門合為一│                                    │          │
│    │      │            │              │體之喇叭鎖)，竊得後列之 │                                    │          │
│    │      │            │              │財物。                  │                                    │          │
├──┼───┼──────┼───────┼────────────┼──────────────────┼─────┤
│３  │己○○│九十五年    │臺中縣烏日鄉光│被告丁○○基於意圖為自己│新臺幣七千七百元和玉山商業銀行支票一│螺絲起子三│
│    │      │十二月十九日│明路二二五巷一│不法所有之竊盜犯意，於前│張（面額新臺幣三千元）、金鍊子一絛（│支、扳手一│
│    │      │九時三十分許│八號          │揭時間，持其所有客觀上足│重約十九點四公克、價值約新臺幣一萬五│支、黑色手│
│    │      │            │              │供凶器使用螺絲起子三把、│千元。                              │套一雙、鐵│
│    │      │            │              │板手一支，及其於現場取得│                                    │棍一支。  │
│    │      │            │              │之鐵棍一支，並以前開鐵棍│                                    │          │
│    │      │            │              │一把破壞住宅鐵製後門，侵│                                    │          │
│    │      │            │              │入前揭住宅，竊得後列之財│                                    │          │
│    │      │            │              │物。                    │                                    │          │
└──┴───┴──────┴───────┴────────────┴──────────────────┴─────┘
